# 求教陈老师，超额亏损的连续抵销分录如何编制？

提问人：我爱会计人 时间：2010-05-01 22:30:15
A公司是执行新准则的公司， 2008 年 1 月 1 日以 80 万元投资B公司（股本 100 万元），占80%，B公司 2008 年度净利润为-70万元， 2008 年 12 月 31 日B公司净资产为 30 万元，假设 2009 年度B公司净利润为-90万元， 2009 年 12 月 31 日B公司净资产为-60万元，那么这种情况下， 2008 年、 2009 年度合并抵销分录应如何做呢？

回答人：chenyiwei
回复 沙发 呼叫帮助 的帖子可以这样理解。这是不模拟权益法，直接以成本法核算结果合并时的做法，相对较为简便。